臺灣臺中地方法院刑事判決　
111年度交易字第1202號
公  訴  人  臺灣臺中地方檢察署檢察官
被      告  陳文亞



上列被告因公共危險案件，經檢察官提起公訴（111年度速偵字
第3340號），被告於準備程序中就被訴事實為有罪之陳述，經告
知簡式審判程序之旨，並聽取公訴人、被告之意見後，本院合議
庭裁定由受命法官獨任進行簡式審判程序，判決如下：
    主    文
乙○○駕駛動力交通工具而吐氣所含酒精濃度達每公升零點二五毫
克以上，累犯，處有期徒刑捌月。
    犯罪事實及理由
壹、本案被告乙○○(下稱被告)所犯者為刑事訴訟法第273條之1第
    1項所定死刑、無期徒刑、最輕本刑為3 年以上有期徒刑以
    外之罪，且非高等法院管轄之第一審案件，而被告就被訴事
    實為有罪之陳述，經告知簡式審判程序之旨，並聽取被告及
    檢察官之意見後，本院合議庭裁定由受命法官獨任改行簡式
    審判程序，是本案之證據調查，依刑事訴訟法第273條之2規
    定，不受同法第159 條第1項、第161條之2、第161 條之3、
    第163條之1及第164條至第170條等規定之限制，合先敘明。
    　　
貳、本件犯罪事實及證據，除證據部分補充「被告於本院準備程
    序及審理時之自白」外，其餘均引用起訴書之記載（如附件
    ）。
參、論罪科刑：
一、核被告所為，係犯刑法第185條之3第1項第1款之駕駛動力交
    通工具而吐氣所含酒精濃度達每公升0.25毫克以上罪。
二、被告前因公共危險案件，經臺灣彰化地方法院以108年交易
    字741號判決判處有期徒刑7月確定，於109年10月11日執行
    完畢出監等情，此有臺灣高等法院被告前案紀錄表附卷可稽
    ，是其於前案有期徒刑執行完畢後5年內，再因故意犯本案
    有期徒刑以上之罪，為累犯。依司法院大法官釋字第775號
    解釋意旨，本院審酌被告前案與本案所犯之罪，罪名、法益
    種類及罪質均相同，足見前案執行成效不彰，其對刑罰之反
    應力薄弱，認予以加重不致生行為人所受之刑罰超過其所應
    負擔罪責之情形，應依刑法第47條第1項規定加重其刑。 
三、爰以行為人之責任為基礎，審酌被告明知酒精成分對人之意
    識能力具有不良影響，酒後駕車對一般往來之公眾及駕駛人
    自身皆具有高度危險性，仍漠視自己安危，亦枉顧公眾安全
    ，而於服用酒類，其吐氣酒精濃度已達每公升0.26毫克時，
    仍騎乘普通輕型機車上路，所為殊值非難；再參以被告前已
    有多次酒後駕車之公共危險前科紀錄(構成累犯部分不予重
    複評價)，有臺灣高等法院被告前案紀錄表在卷可按，足見
    其對於酒後駕車之危害與涉有刑責應知之甚詳，詎仍不知警
    惕，一再重蹈覆轍，未能改正其酒醉駕車之不良習性，難認
    前揭歷次論罪科刑所判處之有期徒刑得收矯正效果；惟念及
    被告犯後坦承犯行，態度尚可，復參以本案幸未肇事致生實
    害，即為警攔檢查獲，且本案所使用之交通工具為普通輕型
    機車，客觀上對於用路人所生之危害性，較汽車、貨車、聯
    結車等稍輕；兼衡被告之犯罪動機、目的，暨其自陳學歷為
    大學畢業，目前從事粗工，經濟狀況普通，沒有未成年子女
    需扶養等一切情狀(見本院卷第125頁)，量處如主文所示之
    刑。　　　　
肆、據上論斷，依刑事訴訟法第273條之1第1項、第299條第1項
    前段，判決如主文。　
本案經檢察官康淑芳提起公訴，檢察官甲○○到庭執行職務。　
中　　華　　民　　國　　111 　年　　12　　月　　15　　日
                  刑事第五庭    法　官  魏威至
以上正本證明與原本無異。
如不服本判決應於收受送達後20日內向本院提出上訴書狀，並應
敘述具體理由；其未敘述上訴之理由者，應於上訴期間屆滿後20
日內向本院補提理由書（均須按他造當事人之人數附繕本）「切
勿逕送上級法院」。
　　　　　　　　　　　　　　　　書記官　林鈺娟
中　　華　　民　　國　　111 　年　　12　　月　　15　　日
附錄本案論罪科刑之法條：
中華民國刑法第185條之3
駕駛動力交通工具而有下列情形之一者，處3年以下有期徒刑，
得併科30萬元以下罰金：
一、吐氣所含酒精濃度達每公升零點二五毫克或血液中酒精濃度
    達百分之零點零五以上。
二、有前款以外之其他情事足認服用酒類或其他相類之物，致不
    能安全駕駛。
三、服用毒品、麻醉藥品或其他相類之物，致不能安全駕駛。
因而致人於死者，處3年以上10年以下有期徒刑，得併科2百萬元以下罰金；致重傷者，處1年以上7年以下有期徒刑，得併科1百萬元以下罰金。　　　　　　　　　　　　　　　　　　

附件：
臺灣臺中地方檢察署檢察官起訴書
                                   111年度速偵字第3340號
    被　　　告  乙○○  男　52歲（民國00年0月00日生）
                        住○○市○○區○○路○○巷00弄00                         號
                        國民身分證統一編號：Z000000000號
上列被告因公共危險案件，業經偵查終結，認應提起公訴，茲將
犯罪事實及證據並所犯法條分敘如下：
　　　　犯罪事實
一、乙○○前有5次公共危險犯行，最末次，於民國108年間，因
    公共危險案件，經法院判處有期徒刑7月確定，於109年10月
    日執行完畢。詎仍不知悔改，自111年7月20日中午12時許起
    至同日下午1時許止，在其臺中市○○區○○路○○巷00弄00號之
    住處內，飲用米酒1瓶後，雖經稍事休息，惟體內酒精仍未
    退盡，竟不顧飲酒後，其注意力及操控力可能因酒精作用之影響
    而降低，而仍於翌(21)日上午6時許，騎乘車牌號碼000-000號
    普通輕型機車欲前往工地上班。嗣於同年月21日上午7時1分
    許，途經臺中市○區○○○路000號前時，因排氣管發出非常吵
    雜之噪音，為警攔檢盤查，發現其全身酒氣，經測得其吐氣
    所含酒精濃度達每公升0.26毫克而查獲。
二、案經臺中市政府警察局第三分局報告偵辦。
　　　　證據並所犯法條
一、上揭犯罪事實，業據被告乙○○於警詢及偵查中自白不諱，並
    有員警職務報告、東區分駐所當事人酒精測定紀錄表、呼氣
    酒精測試器檢定合格證書、車輛詳細資料報表各1份及臺中
    市政府警察局舉發違反道路交通管理事件通知單3份在卷可稽
    ，足認被告之自白與事實相符，其犯嫌堪以認定。
二、核被告所為，係犯刑法第185條之3第1項第1款之公共危險罪
    嫌。又被告前有如犯罪事實欄所載論罪科刑及執行情形，有
    本署刑案資料查註紀錄表附卷可憑。其於受有期徒刑執行完
    畢後，5年以內故意再犯本件有期徒刑以上之罪，為累犯，
    請依刑法第47條第1項之規定，加重其刑。
三、依刑事訴訟法第251條第1項提起公訴。　　　
　　此　致
臺灣臺中地方法院
中　　華　　民　　國　 111　　年　　7 　　月　　27　　日
                              檢　察　官　康淑芳　
本件正本證明與原本無異
中　　華　　民　　國　 111　　年　　7 　　月　　28　　日
                              書  記  官   許芳萍
附錄本案所犯法條全文
中華民國刑法第185條之3
駕駛動力交通工具而有下列情形之一者，處 3 年以下有期徒刑
，得併科 30 萬元以下罰金：
一、吐氣所含酒精濃度達每公升零點二五毫克或血液中酒精濃度
    達百分之零點零五以上。
二、有前款以外之其他情事足認服用酒類或其他相類之物，致不
    能安全駕駛。
三、服用毒品、麻醉藥品或其他相類之物，致不能安全駕駛。
因而致人於死者，處 3 年以上 10 年以下有期徒刑，得併科 2
百萬元以下罰金；致重傷者，處 1 年以上 7 年以下有期徒刑，
得併科 1 百萬元以下罰金。
曾犯本條或陸海空軍刑法第 54 條之罪，經有罪判決確定或經緩
起訴處分確定，於十年內再犯第 1 項之罪因而致人於死者，處
無期徒刑或 5 年以上有期徒刑，得併科 3 百萬元以下罰金；致
重傷者，處 3 年以上 10 年以下有期徒刑，得併科 2 百萬元以
下罰金。